臺灣臺中地方法院民事判決
110年度訴字第2694號
原      告  朱欣珮
            朱柏仰
            黃緗齡
共      同
訴訟代理人  廖國豪律師
被      告  合作金庫商業銀行股份有限公司

法定代理人  雷仲達
上當事人間債務人異議之訴事件，本院判決如下：
    主    文
原告之訴駁回。
訴訟費用由原告連帶負擔。
    事    實
一、原告起訴主張：被告執臺灣南投地法院100年度司執孝字188
    47號債權憑證（原執行名義為：臺灣南投地方法院95年促字
    第6062號支付命令，下稱系爭債權憑證），債權內容為：原
    告應連帶給付被告新臺幣（下同）100萬元，及自民國94年7
    月5日起至清償日止，按週年利率百分之6.275計算之利息，
    並自同年8月6日起至清償日止，其逾期在6個月以內者，按
    上開利率百分之10，逾期超過6個月部分，按上開利率百分
    之20計算之違約金（以下稱簡稱系爭債權），向本院聲請強
    制執行，經本院以110年度司執字第102135號清償債務強制
    執行事件（下稱系爭強制執行事件）執行在案，目前執行程
    序尚未終結，然上開執行名義成立前，原告業於94年11月21
    日向本院聲請拋棄對被繼承人朱永裕之繼承，並獲本院於94
    年12月8日以中院慶家協94繼2169字第107544號函准予備查
    ，自無庸繼受朱永裕對被告之債務，被告對原告之系爭債權
    不存在，是原告執系爭債權憑證為執行名義，其成立前，原
    告三人已辦理拋棄繼承自無需繼受朱永裕債務，而無清償之
    義務，故依據強制執行法第14條第1項及第2項之規定，以原
    告具有消滅或妨礙被告請求之事由，於上開執行程序終結前
    提起本件訴訟等語，起訴聲明求為判決：㈠本院110年度司執
    字第102135強制執行程序應予撤銷，㈡被告不得執系爭債權
    憑證對原告聲請強制執行。
二、本件未行言詞辯論程序，被告亦未提出任何書狀以供本院審
    酌。
三、判決之理由：
　㈠按原告之訴，依其所訴之事實，在法律上顯無理由，法院得
    不經言詞辯論，逕以判決駁回之，民事訴訟法第249條第2項
    第2款定有明文。又強制執行法第14條第1項所謂執行名義成
    立後發生消滅或妨礙債權人請求之事由，指該事由於執行名
    義成立後始新發生者而言，不包括於執行名義成立前已發生
    而繼續存在於執行名義成立後之情形在內，最高法院66年台
    上字第2488號判例意旨可資參照。
　㈡查原告主張系爭債權原為被繼承人朱永裕積欠被告之債務，
    其三人已於94年11月21日向本院聲請拋棄對被繼承人朱永裕
    之繼承，並獲本院於94年12月8日以中院慶家協94繼2169字
    第107544號函准予備查，自無需繼受朱永裕對被告之債務，
    被告對原告之系爭債權不存在等語，提出債權憑證、本院家
    事庭核發之准予備查函文為證。惟查，被告所取得之系爭債
    權憑證，其原始之執行名義為臺灣南投地方法院95年促字第
    6062號支付命令，此為原告所是認（見起訴狀第4頁及所附
    之系爭債權憑證），而依修法前民事訴訟法第521條（104年
    7月1日總統華總一義字第 10400077101號令修正公布，並自
    公布日施行）之規定，支付命令經確定者與確定判決有相同
    之效力，此與修法後所規定之未經合法異議支付命令僅具有
    執行力，而不具有與確定判決相同之效力，已有不同，而原
    告所異議之對象既係為修法前已確定之支付命令，自應認為
    該執行名義與確定判決有相同之效力，而原告所主張消滅債
    權事由，既係發生被告取得執行名義之前，則原告據此提起
    本件債務人異議之訴，與強制執行法第14條第1項所規定執
    行名義成立後，有消滅或妨礙債權人請求之事由發生，始得
    於強制執行程序終結前，向執行法院提起異議之訴之規定，
    自有未合；而修法前，確定支付命令之效力既與確定判決有
    相同效力，亦與同條第2項所規定之執行名義無確定判決同
    一之效力者之要件，更有未合。綜上所述，原告依據強制執
    行法第14條第1項及第2項之規定，提起本件債務人異議之訴
    ，均顯無理由，爰不經言詞辯論，逕予駁回之。
四、據上結論，原告之訴顯無理由，依民事訴訟法第249條第2項
    第2款、第85條第2項，判決如主文。
中　　華　　民　　國　　110 　年　　10　　月　　29　　日
                  民事第一庭    法  官  許石慶
正本係照原本作成。
原告如對本判決上訴，須於判決送達後20日內向本院提出上訴狀
。如委任律師提起上訴者，應一併繳納上訴審裁判費。
中　　華　　民　　國　　110 　年　　10　　月　　29　　日
                                書記官  陳其良